【裁判字號】    99,審交易,221
【裁判日期】    990831
【裁判案由】    公共危險
【裁判全文】
臺灣桃園地方法院刑事判決           99年度審交易字第221號
公  訴  人  臺灣桃園地方法院檢察署檢察官
被      告  甲○○
上列被告因公共危險案件，經檢察官提起公訴（99年度偵字第94
96號），嗣於本院準備程序進行中，被告就被訴事實為有罪之陳
述，經本院告知簡式審判程序意旨，並聽取公訴人及被告之意見
後，本院裁定改依簡式審判程序審理，並判決如下：
    主  文
甲○○服用酒類，不能安全駕駛動力交通工具而駕駛，累犯，處
有期徒刑陸月，如易科罰金，以新臺幣壹仟元折算壹日。
    事  實
一、甲○○前於民國97年間，因違背安全駕駛案件，經本院以97
    年度桃交簡字第673 號判決判處有期徒刑4 月，於97年5 月
    12日易科罰金執行完畢；復於97年間，因違背安全駕駛案件
    ，經本院以97年度桃交簡字第3767號判決判處有期徒刑6 月
    ，於97年12月30日易科罰金執行完畢（於本案均構成累犯）
    。詎猶不知悔改，明知其於99年3 月20日晚間8 時許起至11
    時30分許止，在桃園縣蘆竹鄉○○街某小吃店內飲用米酒後
    ，已達不能安全駕駛動力交通工具程度，竟仍執意騎乘牌照
    號碼為LKN-475 號之重型機車上路欲返回位於桃園縣蘆竹鄉
    ○○路之工地宿舍，嗣因不勝酒力，於翌日（21日）凌晨0
    時53分許，行經桃園縣蘆竹鄉○○路○ 段1309之1 號前，為
    警攔檢查獲，警方並施以呼氣酒精濃度檢測，測得其呼氣酒
    精濃度達每公升0.94毫克，始查悉上情。
二、案經桃園縣政府警察局蘆竹分局報請臺灣桃園地方法院檢察
    署檢察官偵查起訴。
    理  由
一、本案被告甲○○所犯之罪，並非法定刑為死刑、無期徒刑或
    最輕本刑3 年以上有期徒刑之罪，亦非高等法院管轄第一審
    之案件，而被告於準備程序中就被訴事實已為有罪之陳述，
    經本院告知簡式審判程序之旨，並聽取公訴人及被告之意見
    後，本院乃依刑事訴訟法第273 條之1 第1 項規定，裁定改
    行簡式審判程序，合先敘明。
二、訊據被告甲○○對於上揭時、地酒後騎乘上開重型機車為警
    查獲，經呼氣測試其酒精濃度值達每公升0.94毫克之事實，
    於警詢、檢察事務官詢問及本院審理時均坦承不諱，復有桃
    園縣政府警察局蘆竹分局道路交通事故當事人酒精測定記錄
    表1 紙在卷可佐。依交通部運輸研究所90年9 月24日運安字
    第900005854 號函所載，呼氣中酒精濃度每公升含量為0.25
    毫克，即相當於血液中酒精濃度（BAC）百 分之0.05，且依
    該函所附該所79年「駕駛人行為反應之研究－酒醉駕車對駕
    駛行為之分析研究」指出：（一）BAC 達百分之0.03至百分
    之0. 05 時，對駕駛能力之影響為：多數駕駛人心境逐漸變
    幻不定，視覺與反應靈敏性減弱，對速度及距離的判斷力差
    。對心理行為之影響為：觀察力逐漸欠缺，心情漸趨輕鬆，
    自信心增加，多話，精神狀態處於陶醉感。（二）BAC 到達
    百分之0.05至百分之0.08時，對駕駛能力之影響為：反應遲
    鈍，駕駛能力受損，遲而不決或決而不行。對心理行為之影
    響為：情緒鬆弛，感情與行為趨向誇張，肌肉不協調，精神
    處於興奮狀態。（三）BAC 到達百分之0.08至百分之0.15時
    ，對駕駛能力之影響為：判斷力嚴重受到影響，體能與精神
    協調受損，駕駛之體能困難增加。對心理行為之影響為：產
    生情緒異常現象，步伐不平穩，言語不清，反應惡劣，記憶
    及判斷力受損，精神處於錯亂狀態。（四）BAC 超過百分之
    0.15時，對駕駛能力之影響為：視線搖晃，駕駛已進入恍惚
    狀態，判斷及理解遭到扭曲，駕駛不穩定。對心理行為之影
    響為：意識不明，嘔吐，站、走及講話困難，責任感喪失，
    精神處於麻痺狀態。（五）BA C超過百分之0.50時，對駕駛
    人能力之影響為：無法開車。對心理行為之影響為：爛醉如
    泥，失去知覺可能致死，精神處於昏睡狀態。本件被告飲酒
    後，呼氣酒精濃度達每公升0.94毫克，已如前述，換算後相
    當於BA C百分之0.184 ，參酌上開說明，被告之判斷力、精
    神協調、駕駛體能、精神狀態等均已受到相當影響而減退。
    又其於員警命駕駛人為直線測試，駕駛人腳步不穩，顯然無
    法正常駕駛，出入車門困難，顯然無法為正常操控；查獲、
    測試或問訊過程有語無倫次、多語等情事，顯然無法安全駕
    駛，此有桃園縣政府警察局蘆竹分局南竹派出所查獲刑法第
    185 條之3 案件測試觀察紀錄表1 紙在卷可稽；另觀諸卷附
    之桃園縣政府警察局汽機車駕駛人酒後生理協調平衡檢測紀
    錄卡所載，經警要求被告為：直線步行10公尺後令其迴轉走
    回原地；雙腳併攏，兩手緊貼大腿，將一腳向前抬高離地15
    公分，並停止不動30秒；雙腳併攏，雙手向前平伸，閉眼輪
    流使用左右手的食指指尖觸摸鼻尖；閉雙眼，30秒內朗誦阿
    拉伯數字由1001至1030；用筆在兩個同心圓之間的0.5 公分
    環狀帶內，另畫一個圓等檢測，被告檢測結果均為不合格，
    益徵被告之平衡能力已受酒精影響。綜上所述，足認被告為
    警查獲當時情況，已因酒精而使其正常駕駛能力受影響，已
    達不能安全駕駛之程度，是被告自白顯與事實相符，足堪採
    信。本件事證明確，被告犯行堪以認定，自應依法論科。
三、核被告甲○○所為，係犯刑法第一百八十五條之三服用酒類
    不能安全駕駛動力交通工具而駕駛罪。另被告有如上開事實
    欄一所載之犯罪科刑及執行情形，有臺灣高等法院被告前案
    紀錄表1 份在卷可按，其於徒刑執行完畢後5 年內故意再犯
    本件有期徒刑以上之罪，為累犯，應依刑法第47條第1 項之
    規定加重其刑。爰審酌被告前已有酒駕前科，本案復為相同
    犯行，顯無視於法禁，已危及道路交通安全，且乏尊重其他
    用路人生命、財產安全之觀念，並兼衡被告之犯罪動機、生
    活狀況、犯後坦承犯行、態度良好等一切情狀，量處如主文
    所示之刑，並諭知易科罰金之折算標準。
據上論斷，應依刑事訴訟法第273 條之1 第1 項、第299 條第1
項前段，刑法第185 條之3 、第47條第1 項、第41條第1 項前段
，刑法施行法第1 條之1 第1 項，判決如主文。
本案經檢察官黃怡菁到庭執行職務。
中    華    民    國    99    年     8    月    31    日
                        刑事庭  法  官  鍾雅蘭
以上正本證明與原本無異。
如不服本判決，應於判決送達後10日內向本院提出上訴狀（應附
繕本），其未敘述上訴理由者，應於上訴期間屆滿後20日內補提
理由書狀於本院，上訴於臺灣高等法院。
                                書記官  陳恩如
中    華    民    國    99    年     8    月    31    日
附錄本案論罪科刑法條：
中華民國刑法第185 條之3
服用毒品、麻醉藥品、酒類或其他相類之物，不能安全駕駛動力
交通工具而駕駛者，處1 年以下有期徒刑、拘役或科或併科15萬
元以下罰金。

司法院資訊處製作；財團法人民間司法改革基金會備份。
